臺灣高等法院高雄分院刑事判決       100年度上訴字第1755號
上  訴  人
即  被  告  邵萬欽
上列上訴人因毒品危害防制條例案件，不服臺灣高雄地方法院10
0 年度審訴字第2306號中華民國100年9月23日第一審判決（起訴
案號：臺灣高雄地方法院檢察署100 年度毒偵字第2986號），提
起上訴，本院判決如下：
     主  文
上訴駁回。
     理  由
一、按不服地方法院之第一審判決而上訴者，應向管轄第二審之
    高等法院為之。上訴書狀應敘述具體理由。上訴書狀未敘述
    上訴理由者，應於上訴期間屆滿後20日內補提理由書於原審
    法院，逾期未補提者，原審法院應定期間先命補正。第二審
    法院認為上訴書狀未敘述理由或上訴有第362 條前段之情形
    者，應以判決駁回之。但其情形可以補正而未經原審法院命
    其補正者，審判長應定期間先命補正。刑事訴訟法第361 條
    、第367 條，分別定有明文。所謂不服第一審判決之具體理
    由，必係依據卷內既有訴訟資料或提出新事證，指摘或表明
    第一審判決有何採證認事、用法或量刑等足以影響判決本旨
    之不當或違法，而構成應予撤銷之具體事由，始克當之（例
    如：依憑證據法則具體指出所採證據何以不具證據能力，或
    依憑卷證資料，明確指出所為證據證明力之判斷如何違背經
    驗、論理法則）；倘僅泛言原判決認定事實錯誤、違背法令
    、量刑失之過重或輕縱，而未依上揭意旨指出具體事由，或
    形式上雖已指出具體事由，然該事由縱使屬實，亦不足以認
    為原判決有何不當或違法者（例如：對不具有調查必要性之
    證據，法院未依聲請調查亦未說明理由，或援用證據不當，
    但除去該證據仍應為同一事實之認定），皆難謂係具體理由
    ，俾與第二審上訴制度旨在請求第二審法院撤銷、變更第一
    審不當或違法之判決，以實現個案救濟之立法目的相契合，
    並節制濫行上訴（最高法院97年度臺上字第892 號判決參照
    ）。是以上訴人之上訴書狀或補提之上訴理由書，雖有敘述
    上訴理由，惟並未具體敘述第一審判決有上述違法、不當情
    形，即與未敘述具體理由無異，其所為上訴，即不符合上訴
    之法定要件。
二、本件原判決以上訴人即被告邵萬欽所犯施用第一級毒品罪、
    持有第一級毒品罪之罪證明確，分別依累犯規定加重其刑後
    ，量處有期徒刑1 年、3 月，並定應執行刑為有期徒刑1 年
    2 月，已詳敘所憑之證據與認定之理由。所為論敘，經核並
    無違背經驗法則或論理法則，量刑亦屬允當。被告上訴意旨
    略以：伊於民國（下同）100 年5 月間被屏東縣枋寮分局查
    獲施用第一級毒品案件，業經檢察官以美沙冬療法緩起訴，
    本件卻判刑，則其緩起訴處分會被撤銷，實有不當云云。惟
    查：被告因施用毒品案件，經原審法院裁定送觀察、勒戒及
    強制戒治後，再多次度施用毒品，經法院判處有期徒刑，於
    98年2 月9 日執行完畢釋放；詎其仍基於施用第一級毒品海
    洛因之犯意，於100 年4 月12日15時許，在高雄市林園區某
    公園內，施用第一級毒品海洛因1 次；又於同年月15日10時
    許，在高雄市林園區某公園內，向不詳年籍之人購得海洛因
    1 小包而非法持有等情，據原審依被告之自白、毒品案件尿
    液採證檢驗對照表、台灣檢驗科技股份有限公司100 年5 月
    24日濫用藥物尿液檢驗報告各1 份及高雄市立凱旋醫院高市
    凱醫驗字第15936 號濫用藥物成品檢驗鑑定書1 份等證據資
    料，認被告上揭施用第一級毒品及持有第一級毒品犯行之事
    證明確，而予論處；並已審酌被告前有施用毒品案件前科，
    卻未徹底戒絕毒品，再犯本案犯行，顯無戒毒悔改之意，惟
    犯後坦承犯行，態度尚佳，且施用毒品行為，乃屬對自身健
    康之戕害行為，並未危及他人，並斟酌其素行、智識程度、
    家庭經濟狀況等一切情狀，就其所犯上開2 罪，適用刑法累
    犯加重規定後，於法定刑度內分別量處有期徒刑1 年、3 月
    ，並定其應執行刑為有期徒刑1 年2 月。原審顯已斟酌刑法
    第57條各款所列情狀，而未逾越法律所規定之法定刑度範圍
    ，或濫用其權限，應不得任意指摘為違法（最高法院72年台
    上字第6696號、75年台上字第7033號判例參照）。至被告於
    100 年5 月間所犯施用第一級毒品罪，縱經檢察官為緩起訴
    處分，惟此部分既係被告於本件犯行之後，另行起意所為之
    犯罪，自應分別予以審究，尚與本件犯行無涉，原審就被告
    之本件犯行予以論處，自無違法失當。被告上開上訴理由，
    顯非依據卷內既有訴訟資料或提出新事證表明原審判決有何
    不當或違法之具體事由。是原審判決並無不當或違法，應認
    被告提起上訴未依據卷內證據資料敘述具體理由之違背法律
    上程式。
三、綜上所述，被告之上訴理由，不能認係依據卷內訴訟資料指
    摘或表明原審判決有何採證、認事、用法或量刑等足以影響
    判決本旨之不當或違法，而構成應予撤銷之具體事由，其僅
    徒憑己意指摘原判決量刑不當，難謂適法之上訴理由。揆諸
    上揭規定，本件上訴人之上訴屬違背法律上之程式，應依法
    予以駁回，爰不經言詞辯論逕行判決。
據上論斷，應依刑事訴訟法第367 條前段、第372 條，判決如主
文。
中    華    民    國   100    年    11    月    24    日
                  刑事第十庭    審判長法  官  陳中和
                                      法  官  蔡國
                                      法  官  林水城
以上正本證明與原本無異。
如不服本判決應於收受本判決後10日內向本院提出上訴書狀，其
未敘述上訴理由者，並得於提起上訴後10日內向本院補提理由書
狀（均須按他造當事人之人數附繕本）「切勿逕送上級法院」。
中    華    民    國   100    年    11    月    24    日
                                      書記官  蔡佳君